【裁判字號】    97,訴,4081
【裁判日期】    971031
【裁判案由】    毒品危害防制條例
【裁判全文】
臺灣板橋地方法院刑事判決              97年度訴字第4081號
公  訴  人  臺灣板橋地方法院檢察署檢察官
被      告  甲○○
上列被告因違反毒品危害防制條例案件，經檢察官提起公訴（97
年度毒偵字第6254號），被告於準備程序中就被訴事實為有罪之
陳述，經本院合議庭裁定改以簡式審判程序審理，判決如下：
    主  文
甲○○施用第一級毒品，累犯，處有期徒刑拾月，扣案之海洛因
拾貳包（合計淨重貳點貳公克，空包裝總重貳點肆捌公克）均沒
收銷燬之。
    事  實
一、甲○○前於民國(1)86年間因懲治盜匪條例等案件，經臺灣臺
    北地方法院以86年度訴字第378 號判處有期徒刑7 年4 月，
    經撤回上訴確定；(2)再於同年間因違反麻醉藥品管理條例案
    件，經臺灣士林地方法院以86年度易字第1685號判處有期徒
    刑5 月確定；(3)復於同年間因竊盜案件，經本院以86年度易
    字第7287號判處有期徒刑6 月確定；上開(2)(3)案經本院以87
    年度聲字第1000號裁定應執行有期徒刑10月確定，並與(1)案
    接續執行，於90年6 月21日假釋出監（殘餘刑期有期徒刑3
    年6 月又10日）；(4)又於92年間因搶奪案件，經本院以93年
    度訴字第213 號判處有期徒刑7 月，經撤回上訴確定；上開
    假釋復經撤銷，而(2)(3)(4)案又經本院96年度聲減字第3236號
    裁定減刑二分之一，其中(2)(3)案並定應執行有期徒刑5 月確
    定，並與(1)(4)案接續執行，嗣於97年1 月22日因縮短刑期執
    行完畢出監。
二、甲○○於92年間因施用毒品案件，經本院以92年度毒聲字第
    2601號裁定送觀察、勒戒，因認有繼續施用毒品傾向，再由
    本院以92年度毒聲字第3577號裁定令入戒治處所施以強制戒
    治，於戒治期間因其成效評定合格，無繼續戒治之必要，經
    本院以93年度毒聲字第898 號裁定停止戒治，所餘戒治期間
    ，付保護管束，於93年11月13日期滿，而由臺灣板橋地方法
    院檢察署檢察官以93年度戒毒偵字第438 號為不起訴處分確
    定。詎仍不知戒除毒癮，竟於觀察勒戒、強制戒治執行完畢
    釋放後5 年內，基於施用第一級毒品海洛因之犯意，於97年
    7 月18日22時許，在其位於臺北縣汐止市○○路○ 段609 號
    9 樓之1 住處內，以將海洛因摻水混合後置入針筒，以注射
    之方式施用第一級毒品海洛因1 次，嗣於97年7 月19日10時
    許，在臺北縣中和市○○路與景平路口前，因形跡可疑為警
    盤查而查獲，並扣得海洛因12包（合計淨重2.2 公克，空包
    裝總重2.48公克），復徵其同意採尿送驗後，檢驗結果呈嗎
    啡陽性反應，始悉上情。
三、案經臺北縣政府警察局移送臺灣板橋地方法院檢察署檢察官
    偵查起訴。
    理  由
一、本案被告甲○○所犯為死刑、無刑徒刑或最輕本刑為3 年以
    上有期徒刑以外之罪，其於準備程序中就被訴事實為有罪之
    陳述，經法官告知簡式審判程序之旨，並聽取公訴人之意見
    後，依刑事訴訟法第273 條之1 第1 項規定，裁定由受命法
    官獨任進行簡式審判程序，合先敘明。
二、上開事實，業據被告甲○○於本院審理時坦承不諱，且被告
    為警查獲時採尿送驗結果，呈嗎啡（即海洛因水解後之反應
    ）之陽性反應，有臺灣檢驗科技股份有限公司97年8 月11日
    CH/2008/70944 號濫用藥物檢驗報告1 紙在卷可證，復有白
    色粉末12包扣案為憑；上述白色粉末12包（合計淨重2.2 公
    克，空包裝總重2.48公克），經送法務部調查局濫用藥物實
    驗室鑑驗結果含第一級毒品海洛因成分，有該局97年8 月21
    日調科壹字第09723033540 號鑑定書在卷可佐。上述鑑驗結
    果，均係檢驗機關本於專業知識及以精密儀器或科學檢驗方
    法所得之結論，自可憑信，足見被告自白與事實相符，堪以
    採信。又被告前於92年間因施用毒品案件，經本院以92年度
    毒聲字第2601號裁定送觀察、勒戒，因認有繼續施用毒品傾
    向，再由本院以92年度毒聲字第3577號裁定令入戒治處所施
    以強制戒治，於戒治期間因其成效評定合格，無繼續戒治之
    必要，經本院以93年度毒聲字第898 號裁定停止戒治，所餘
    戒治期間，付保護管束，於93年11月13日期滿，而由臺灣板
    橋地方法院檢察署檢察官以93年度戒毒偵字第438 號為不起
    訴處分確定，此有臺灣板橋地方法院檢察署刑案資料查註紀
    錄表及臺灣高等法院被告前案紀錄表各1 份在卷可參。從而
    ，本件事證明確，被告經觀察勒戒、強制戒治執行完畢釋放
    後，5 年內再犯本件施用毒品之犯行堪予認定。
三、查海洛因屬毒品危害防制條例第2 條第2 項第1 款所稱之第
    一級毒品，不得持有、施用，被告甲○○竟持以施用，核其
    所為，係犯同條例第10條第1 項之施用第一級毒品罪。其施
    用前持有海洛因之低度行為，應為施用之高度行為所吸收，
    不另論罪。查被告前於(1)86年間因懲治盜匪條例等案件，經
    臺灣臺北地方法院以86年度訴字第378 號判處有期徒刑7 年
    4 月，經撤回上訴確定；(2)再於同年間因違反麻醉藥品管理
    條例案件，經臺灣士林地方法院以86年度易字第1685號判處
    有期徒刑5 月確定；(3)復於同年間因竊盜案件，經本院以86
    年度易字第7287號判處有期徒刑6 月確定；上開(2)(3)案經本
    院以87年度聲字第1000號裁定應執行有期徒刑10月確定，並
    與(1)案接續執行，於90年6 月21日假釋出監（殘餘刑期有期
    徒刑3 年6 月又10日）；(4)又於92年間因搶奪案件，經本院
    以93年度訴字第213 號判處有期徒刑7 月，經撤回上訴確定
    ；上開假釋復經撤銷，而(2)(3)(4)案又經本院96年度聲減字第
    3236號裁定減刑二分之一，其中(2)(3)案並定應執行有期徒刑
    5 月確定，並與(1)(4)案接續執行，嗣於97年1 月22日因縮短
    刑期執行完畢出監等節，有臺灣高等法院被告前案紀錄表1
    份在卷可按，其受有期徒刑之執行完畢後，5 年之內故意再
    犯有期徒刑以上之罪，為累犯，應依刑法第47條第1 項之規
    定，加重其刑。爰審酌被告素行非佳，且被告經觀察勒戒、
    強制戒治後，仍未能戒除毒癮，顯見其無戒毒悔改之意，惟
    念其施用毒品之次數僅1 次，犯罪後坦認犯行，態度尚稱良
    好等一切情狀，量處如主文所示之刑。扣案白色粉末12包（
    合計淨重2.2 公克，空包裝總重2.48公克），為第一級毒品
    海洛因，已如前述，均應依毒品危害防制條例第18條第1 項
    前段規定沒收銷燬之。
據上論斷，應依刑事訴訟法第273 條之1 第1 項、第299 條第1
項前段，毒品危害防制條例第10條第1 項、第18條第1 項前段，
刑法第11條、第47條第1 項，判決如主文。
本案經檢察官連思藩到庭執行職務
中    華    民    國    97    年    10    月    31    日
                  刑事第十五庭  法  官  陳海寧
以上正本證明與原本無異。
如不服本判決應於收受本判決送達後10日內向本院提出上訴書狀
，其未敘述上訴理由者，並得於提起上訴後10日內向本院補提理
由書狀（均須按他造當事人之人數附繕本）「切勿逕送上級法院
」。
                                書記官  彭麗紅
中    華    民    國    97    年    10    月    31    日
附錄本案論罪科刑法條
毒品危害防制條例第10條
施用第一級毒品者，處 6 月以上 5 年以下有期徒刑。
施用第二級毒品者，處 3 年以下有期徒刑。


司法院資訊處製作；財團法人民間司法改革基金會備份。
